【裁判字號】    95,訴,223
【裁判日期】    950317
【裁判案由】    毒品危害防制條例
【裁判全文】
臺灣桃園地方法院刑事判決               95年度訴字第223號
公  訴  人  台灣桃園地方法院檢察署檢察官
被      告  甲○○
                      樓
                    （現於臺灣桃園女子監獄受刑中）
上列被告因違反毒品危害防制條例案件，經檢察官提起公訴（94
年度毒偵字第5207號），被告為有罪之陳述，本院合議庭裁定由
受命法官獨任進行簡式審判，茲判決如下︰
    主  文
甲○○連續施用第一級毒品，處有期徒刑捌月，扣案注射針筒貳
支沒收；又施用第二級毒品，處有期徒刑肆月。應執行有期徒刑
拾月，扣案注射針筒貳支沒收。
    事  實
一、甲○○前因施用毒品案件，經臺灣板橋地方法院於民國（下
    同）89年7 月26日，以89年毒聲字第4555號裁定應送勒察、
    勒戒，經認有繼續毒品之傾向，再經臺灣板橋地方法院於89
    年8 月11日，以89年毒聲字第4807號裁定令入戒治處所施以
    強制戒治，嗣於90年8 月22日強制戒治期滿執行完畢，並經
    臺灣板橋地方法院檢察署檢察官於90年9 月12日，以90年度
    毒偵字第590 號為不起訴處分確定。猶不知悔改，於上開強
    制戒治執行完畢釋放後5 年內，另分別基於施用第一級毒品
    之概括犯意及施用第二級毒品之犯意，自94年7 月間某日起
    至同年9 月13日止，連續在桃園縣楊梅鎮其上班處所，施用
    第一級毒品海洛因多次；另於94年9 月14日為警採尿時回溯
    96小時內之某一時點（不含查獲後至採尿時之時間），在桃
    園縣楊梅鎮其上班處所，施用第二級毒品甲基安非他命1 次
    。嗣於94年9 月13日晚間11時55分許，為警在桃園縣楊梅鎮
    ○○○路2 段290 號居所查獲，並扣得甲○○所有供施用第
    一級毒品海洛因使用（非專供）之注射針筒2 支。
二、案經桃園縣政府警察局平鎮分局報請臺灣桃園地方法院檢察
    署檢察官偵查起訴。
    理  由
一、被告甲○○所為犯死刑、無期徒刑、最輕本刑為3 年以上有
    期徒刑以外之罪，被告於準備程序中就被訴事實為有罪之陳
    述，經法官告知簡式審判程序之旨，並聽取公訴人、被告之
    意見後，合議庭認為適宜，依刑事訴訟法第273 條之1 第1
    項規定，裁定進行簡式審判程序，先此敘明。
二、訊之被告對於上揭施用第一級毒品海洛因及第二級毒品甲基
    安非他命之犯行均坦承不諱，而被告於94年9 月14日為警採
    集之尿液，經送驗結果呈嗎啡及甲基安非他命陽性反應等情
    ，有「被採尿人姓名編號對照表」、臺灣尖端先進生技醫藥
    股份有限公司出具之「濫用藥物檢驗報告」各1 紙在卷可稽
    （偵查卷第19、45頁），並有扣案注射針筒2 支可資佐證。
    被告之自白與事實相符，足認其有施用第一級毒品海洛因及
    第二級毒品安非他命之犯行。又被告前因施用毒品案件，經
    臺灣板橋地方法院於89年7 月26日，以89年毒聲字第4555號
    裁定應送勒察、勒戒，經認有繼續毒品之傾向，再經臺灣板
    橋地方法院於89年8 月11日，以89年毒聲字第4807號裁定令
    入戒治處所施以強制戒治，嗣於90年8 月22日強制戒治期滿
    執行完畢，並經臺灣板橋地方法院檢察署檢察官於90年9 月
    12 日 ，以90年度毒偵字第590 號為不起訴處分確定等情，
    亦有上開不起訴處分書、臺灣高等法院被告前案紀錄表各1
    份在卷可憑，被告自前開強制戒治執行完畢釋放後5 年內再
    犯本件施用毒品案件，亦堪認定。本件事證明確，被告之犯
    行堪以認定，應依法論罪科刑。
三、查海洛因、甲基安非他命分別為毒品危害防制條例第2 條第
    2 項第1 款、第2 款所規定之第一級毒品、第二級毒品。被
    告施用海洛因、甲基安非他命之行為，係犯毒品危害防制條
    例第10條第1 項、第2 項之施用第一級毒品罪及施用第二級
    毒品罪。其施用前後非法持有毒品海洛因及毒品甲基安非他
    命之低度行為，應為施用之高度行為所吸收，不另論罪。被
    告多次施用第一級毒品犯行，犯罪時間緊接，所犯為構成要
    件相同之罪名，顯係基於概括犯意反覆為之，應依刑法第56
    條連續犯之規定，論以一罪，並加重其刑。被告所犯上開二
    罪間，犯意各別，罪名有異，應予分論併罰。爰審酌被告屢
    次施用毒品而不知悔改，品行不端，意志力薄弱，其施用毒
    品經強制戒治後，仍無法斷絕施用惡習，自有使其與社會上
    毒品來源隔離之必要，及被告犯罪後對於施用毒品之犯行已
    經坦承，態度良好等一切情狀，分別量處如主文所示之刑，
    並定其應執行之刑。扣案注射針筒2 支，為被告所有而供施
    用第一級毒品所用之物（非專供），應依刑法第38條第1 項
    第2 款規定宣告沒收。
據上論斷，應依刑事訴訟法第273 之1 第1 項、第299 條第1 項
前段，毒品危害防制條例第10條第1 項、第2 項，刑法第11條、
第56條、第51條第5 款、第38條第1 項第2 款，判決如主文。
本案經檢察官何嘉仁到庭執行職務。
中    華    民    國    95    年    3     月    17    日
                  刑事第七庭    法  官  劉為丕
上正本證明與原本無異。
如不服本判決，應於判決送達後10日內向本院提出上訴狀（應附
繕本），上訴於臺灣高等法院。
                                書記官  方秀貞
中    華    民    國    95    年    3     月    20    日
附錄本案論罪科刑法條：
毒品危害防制條例第10條
施用第一級毒品者，處 6 月以上 5 年以下有期徒刑。
施用第二級毒品者，處 3 年以下有期徒刑。


司法院資訊處製作；財團法人民間司法改革基金會備份。
